臺北高等行政法院判決
　　　　　　　　　　　　　　　　　　 95年度訴字第01951號
　　　　　　　　　　　　　　　.
原　　　告　仕百國際股份有限公司
代　表　人　甲○○（董事長）
訴訟代理人　乙○○
被　　　告　財政部臺北關稅局
代　表　人　江安雄（局長）
訴訟代理人　吳達寬
　　　　　　王玲華
上列當事人間因違反海關緝私條例事件，原告不服財政部中華民
國95年4月10日台財訴字第09413031870號訴願決定，提起行政訴
訟，本院判決如下：
　　主  文
原告之訴駁回。
訴訟費用由原告負擔。
　　事  實
一、事實概要：原告於民國93年11月16日委由天濠國際有限公司
    向被告報運自日本進口成衣、袋子、鞋子乙批計32項（進口
    報單號碼：第CH／93／135／02320號），原申報產地均為日
    本，其中第7項、第9項、第30項貨物名稱分別為0000-00000
    SWEATER RAYON 42﹪ WOOL 28﹪ ANGORA 19﹪ CASHMERE 11
    ﹪、0000-00000 SWEATER RAYON 42﹪ WOOL 28﹪ ANGORA
    19﹪ CASHMERE 11﹪、0000-00000 SWEATER ACRYLIC 48﹪
    NYLON 32﹪POLYESTER 20﹪。經被告查驗結果，第7項、第9
    項、第30項實際來貨分別0000-00000 SWEATER RAYON 42 ﹪
    WOOL 28﹪ANGORA 19﹪CASHMERE 5﹪NYLON 5﹪PU 1 ﹪、
    0000-00000 SWEATER RAYON 42﹪WOOL 28﹪ANGORA 19﹪CA-
    SHMERE 5﹪NYLON 5﹪PU 1﹪、0000-00000 SWEATER ACRYL-
    IC 47﹪NYLON 31﹪POLYESTER 22﹪，與原申報之貨物品質
    不符；另第1項、第5-7項、第9項、第14項、第19-25項、第
    28-31項來貨實際產地均為中國大陸，且非屬經經濟部公告
    准許間接進口之大陸物品，認原告有虛報進口貨物品質、產
    地，逃避管制之情事，乃依海關緝私條例第37條第3項轉據
    同條例第36條第1項、第3項規定，處貨價1倍之罰鍰計新台
    幣（下同）408,562元，併沒入涉案第1項、第5-7項、第9項
    、第14項、第19-25項、第28-31項貨物。原告不服申請復查
    ，經被告以94年9月22日北普法字第0941008384號復查決定
    駁回其申請，提起訴願亦遭決定駁回，遂提起行政訴訟。
二、兩造聲明：
　(一)原告聲明：
    1.訴願決定、復查決定及原處分均撤銷。
    2.訴訟費用由被告負擔。
　(二)被告聲明：
    1.駁回原告之訴。
    2.訴訟費用由原告負擔。
三、兩造之爭點：原告虛報進口貨物產地，有無故意過失？
　(一)原告主張之理由：
    被告認定本件報運進口之第1項、第5-7項、第9項、第14項
    、第19-25項、第28-31項來貨實際產地為中國大陸，原告已
    無爭執。惟系爭貨物係自日本知名品牌LAUTREAMONTCO.,LTD
    進口，原告與該日本供應商交易多年，並曾親自訪視其公司
    、生產工廠，已盡所有應注意查證義務，並無故意或過失，
    應免責不予處罰。
　(二)被告主張之理由：
    1.原告於93年11月16日報運自日本進口成衣、袋子、鞋子乙
      批計32項，原申報產地均為日本。經被告查驗結果，實到
      第7項、第9項、第30項貨物名稱分別為：7.0000-00000
      SWEATER RAYON 42﹪WOOL 28 ﹪ANGORA 19 ﹪CASHMERE 5
      ﹪NYLON 5 ﹪PU 1﹪、9.0000-00000 SWEATER RAYON 42
      ﹪WOOL 28 ﹪ANGORA 19 ﹪CASHMERE 5﹪NYLON 5 ﹪PU
      1 ﹪、30.0000-00000 SWEATER ACRYLIC 47﹪NYLON 31﹪
      POLYESTER 22﹪與原申報之貨物品質不符，為原告所不爭
      ；另第1項、第5-7項、第9項、第14項、第19-25項、第28
      -31項成衣貨上車縫有「中國製」產標，原告93年12月30
      日退運申請書略謂「．．．因國外廠商不了解台灣法規規
      定車縫有中國製商品不可進口，乃將此批貨物出口至台灣
      ，．．．在不知情狀況下即辦理貨物通關進口手續，導致
      貨物進口驗關時才發現此批貨物中有中國製及日本製商品
      ，實屬無心之過．．．」等語，亦不否認系爭來貨實際產
      地為中國大陸。則原告虛報貨物品質、產地，逃避管制之
      違法事證明確，被告依法處罰鍰並沒入系爭貨物，洵無違
      誤。
    2.原告對被告產地之認定有疑義，被告為慎重計，乃依「進
      口貨物原產地認定標準」第4條規定，於94年11月30日以
      北關棧字第0941028080號函報請財政部關稅總局（下稱關
      稅總局）認定，並於94年12月6日以北普棧字第0941028584
      號函通知原告提供產地證明書、貨物運送文件、買賣交易
      文件、製造工廠資料及日本報關出口報單等證明資料文件
      ，逕送關稅總局進口貨物原產地認定委員會參考；嗣據關
      稅總局94年12月15日台總局認字第0941025643號函復略稱
      ：「．．．業經本總局進口貨物原產地認定委員會94年12
      月13日第24次會議審議決議認定其原產地為中國大陸．．
      ．」準此，原告虛報產地之事實，足堪認定。另按原產地
      認定委員會為大陸物品之法定權責鑑定機關，由有關政府
      機關代表及所邀請之專家、學者所組成，依據檢送樣品、
      獲案資料與檔存資料及專家諮詢意見，本豐富經驗獨立辦
      理鑑定作業，經開會而做出之決議，其鑑定結果自具正確
      性及公信力，原告稱鑑定過程草率云云，核與事實不符，
      殊無足採。
    3.查本案價格係經被告檢具貨樣及其報關有關文件於93年11
      月25日以（93）北民查字第152號函送關稅總局驗估處查
      價，嗣據該處於93年12月30日函復：「實到貨物：按原申
      報單價核估」被告據以核估完稅價格，洵屬適法妥當。
　　理  由
一、按「報運貨物進口而有左列情事之一者，得視情節輕重，處
    以所漏進口稅額二倍至五倍之罰鍰，或沒入或併沒入其貨物
    ：一、虛報所運貨物之名稱、數量或重量。二、虛報所運貨
    物之品質、價值或規格。三、繳驗偽造、變造或不實之發票
    或憑證。四、其他違法行為。」「有前二項情事之一而涉及
    逃避管制者，依前條第一項及第三項論處。」「私運貨物進
    口、出口或經營私運貨物者，處貨價一倍至三倍之罰鍰。」
    「前二項私運貨物沒入之。」為海關緝私條例第37條第1項
    、第3項及第36條第1項、第3項所明定。次按進口非屬「臺
    灣地區與大陸地區貿易許可辦法」第7條規定准許輸入之大
    陸地區物品者，即構成進口禁止輸入之物品而涉及逃避管制
    之違法行為。
二、原告於93年11月16日委由天濠國際有限公司向被告報運自日
    本進口成衣、袋子、鞋子乙批計32項（進口報單號碼：第CH
    ／93／135／02320號），原申報產地均為日本，其中第7項
    、第9項、第30項貨物名稱分別為0000-00000 SWEATER RAYON
    42﹪WOOL 28﹪ANGORA 19﹪CASHMERE 11﹪、0000-00000
    SWEATER RAYON 42﹪WOOL 28﹪ANGORA 19﹪CASHMERE 11﹪
    、0000-00000 SWEATER ACRYLIC 48﹪NYLON 32﹪POLYESTER
    20﹪。經被告查驗結果，第7項、第9項、第30項實際來貨分
    別0000-00000 SWEATER RAYON 42﹪WOOL 28﹪ANGORA 19﹪
    CASHMERE 5﹪NYLON 5﹪PU 1﹪、0000-00000 SWEATER RAYON
    42﹪WOOL 28﹪ANGORA 19﹪CASHMERE 5﹪NYLON 5﹪PU 1﹪
    、0000-00000 SWEATER ACRYLIC 47﹪NYLON 31﹪POLYESTER
    22﹪，與原申報之貨物品質不符；另第1項、第5-7項、第9
    項、第14項、第19-25項、第28-31項來貨上已車縫牢固之「
    中國製」產地標誌，紙吊牌亦標示「中國製」，實際產地均
    為中國大陸，且非屬經經濟部公告准許間接進口之大陸物品
    ，而被告就來貨第1項、第5-7項、第9項、第14項、第19-25
    項、第28-31項部分函報關稅總局，亦經該局進口貨物原產
    地認定委員會94年12月13日第24次會議審議決議認定其原產
    地為中國大陸之事實，有經原告代表人甲○○簽認之進口報
    單及關稅總局94年12月15日台總局認字第0941025643號函在
    原處分卷可稽，且為原告所不爭執，堪認為真實。是被告以
    原告有虛報進口貨物品質、產地，逃避管制之情事，處貨價
    1 倍之罰鍰計408,562 元，併沒入系爭第1 項、第5-7 項、
    第9 項、第14項、第19-25 項、第28-31 項貨物，復查及訴
    願決定遞予維持，揆諸首開規定，並無不合。
三、原告雖主張其無故意或過失，不應處罰云云。惟查進口人自
    國外報運貨物進口，依國際貿易實務，買賣雙方對成交貨物
    之名稱、品質、規格、產地等，均於成交時即有明確約定，
    進口人亦有據實申報所運貨物名稱、品質、規格、產地等之
    義務。原告從事國際貿易多年，當知系爭貨物大陸物品不准
    進口，尤應注意於買賣契約中特約明定不得交付大陸物品，
    或於系爭貨物自國外裝船出口後報關進口前向日本供應商查
    詢確認產地，俾能及時發現依規定事前向海關報備，原告未
    善盡注意義務，致發生虛報來貨產地，逃避管制之情事，縱
    非故意，難謂無過失，自應依法受罰，其主張無可採。
四、從而原處分、復查及訴願決定均無違誤，原告仍執前詞請求
    撤銷，為無理由，應予駁回。
五、兩造其餘陳述於判決結果不生影響，無庸一一論列，併予敘
    明。
據上論結，本件原告之訴為無理由，爰依行政訴訟法第98條第3
項前段，判決如主文。
中　　華　　民　　國　　96　　年　 　1　　月　　4　　 日
                            第四庭審判長法  官   侯東昇
                                        法  官　 林育如
                                        法  官　 楊莉莉
上為正本係照原本作成。
如不服本判決，應於送達後20日內，向本院提出上訴狀並表明上
訴理由，如於本判決宣示後送達前提起上訴者，應於判決送達後
20日內補提上訴理由書（須按他造人數附繕本）。
中　　華　　民　　國　　96　　年　 　1　　月　　4　　 日
                                       書記官    許哲萍
